【裁判字號】    89,訴,1231
【裁判日期】    890725
【裁判案由】    確認債權存在
【裁判全文】
臺灣臺南地方法院民事裁定  八十九年度訴字第一二三一號
    原      告  資承實業有限公司
    法定代理人  陳泰良
    被      告  華南產物保險股份有限公司台南分公司
                            設.
    法定代理人  許銘顯      住.
    訴訟代理人  王錦聰      住.
右當事人間請求確認債權存在事件，本院裁定如左：
    主    文
原告之訴駁回。
訴訟費用由原告負擔。
    事    實
甲、原告方面：
一、聲明：求為判決：確認易聖廚具股份有限公司對被告有新台幣五十六萬八千四百
    八十三元之債權存在。
二、陳述：緣訴外人易聖廚具股份有限公司（下稱易聖公司）於民國（下同）八十八
    年三月至五月間，陸續向原告購貸，貨款共計新台幣（下同）五十六萬八千四百
    八十三元，原告己依約交貨，雖易聖公司曾交付支票二紙以支付貨款，惟原告於
    該支票屆期提示時，竟遭退票，原告屢經催索，竟未獲付款，嗣經查，易聖公司
    曾向被告投保火災保險，而投保標的物於前發生火災，是依保險契約，易聖公司
    對被告即有保險金債權之存在，原告因而以易聖公司對被告之保險金債權，聲請
    強制執行，並經  鈞院以八十八年度南院慶執字第一三九二八號核發執行命令在
    案，詎被告竟以該次火災尚仍在勘查鑑定中，是否屬保險承保範圍尚難確認，損
    失金額仍未理清云云具狀聲明異議，惟觀之該異議狀，易聖公司對被告應有保險
    金債權之存在，為確保原告之債權，請求判決如聲明所示。
三、證據：提出支票二紙、統一發票影本、本院執行命令影本等為憑。
乙、被告方面：
一、聲明：求為判決如主文。
二、陳述：易聖公司因火災所發生之保險金請求權，業經被告公司確定，並已撥付，
    惟前開保險金業遵台灣台北地方法院民事執行處指示交付予該民事執行處執行分
    配，所有的債權人應到台北地院聲明參與分配。
    理    由
一、按「原告之訴，有左列各款情形之一者，法院應以裁定駁回之。六  起訴不合程
    式或不備其他要件者。」又「確認法律關係之訴，非原告有即受確認判決之法律
    上利益者，不得提起之。」民事訴訟法第二百四十九條第一項第六款、第二百四
    十七條第一項前段分別定有明文。
二、查原告起訴請求確認訴外人易聖公司對被告有五十六萬八千四百八十三元之債權
    存在，無非以易聖公司向被告投保火災保險，發生保險事故，有依保險契約對被
    告請求給付保險金等事為據。惟對被告所抗辯：「易聖公司因火災所發生之保險
    金請求權，業經被告公司確定，並已撥付，惟前開保險金業遵台灣台北地方法院
    民事執行處指示交付予該民事執行處執行分配，所有的債權人應到台北地院聲明
    參與分配。」等情，亦為被告所不爭執，而依被告陳稱，給付予易聖公司之保險
    金數額達千萬元之數，則被告所支付於易聖公司之保險金已超乎原告所主張之五
    十六萬八千四百八十三元，是被告對原告主張之事實非但未為否認，且已依台灣
    台北地方法院民事執行處所發命令，將所有保險金交付予該民事執行處執行在案
    ，則原告嗣後對被告提起本件確認保險金之訴，顯欠缺即受確認判決之法律上利
    益，揆諸首揭規定，本件原告之訴其起訴程序即屬欠缺權利保護要件，自應以裁
    定駁回之。
三、據上論結：本件原告之訴為不合程式，並依民事訴訟法第二百四十九條第一項第
    六款、第九十五條、第七十八條，判決如主文。
中      華      民      國    八十九    年      七      月    二十五    日
                              臺灣臺南地方法院民事第二庭
~B法      官  王  國  忠
右為正本係照原本作成。
如對本裁定上訴，須於裁定送達後十日內向本院提出抗告狀，並應繳納抗告費新台幣
四十五元。
中      華      民      國    八十九    年      七      月    二十五    日
~B法院書記官  翁  心  欣


司法院資訊處製作；財團法人民間司法改革基金會備份。
